---
title: "Dplyr"
output: html_document
date: "2024-09-07"
---

```{r setup, include=FALSE}
knitr::opts_chunk$set(echo = TRUE)
```

## Pacote dplyr
O pacote dplyr é um pacote para data processing, manipular os dados. As funções do dplyr seguem a seguinte estrutura:
- Primeiro argumento é o df;
- Argumentos subsequentes normalmente descrevem quais colunas seram manuseadas, sem a utilização de aspas;
- O output é um novo df.

As funções de do dplyr são divididas em 4 grupos, baseados no que elas manuseiam:
- Rows (linhas)
- Columns (colunas)
- Groups (grupos)
- Tables (tabelas)

### Rows
`filter()`: altera quais linhas estão presentes sem alterar suas ordens
`arrange()`: altera a ordem das linhas sem alterar quais estão presentes
`distinct()`: encontra linhas com valores únicos 
`slice()`: altera as linhas com base em ordem

#### `filter()`
Operadores 
  - > maior que;
  - >= maior ou igual que;
  - < menor que;
  - <= menor ou igual que;
  - == igual a;
  - != diferente de;
  - & checa por ambas as condições
  - | checa por ou uma ou outra
  - %in% faz uma busca combinade de == e | nos valores a direita.

Uso básico
```{r}
novo_df <- df_original |> 
  filter(coluna_df operador valor)

flights |> 
  filter(month == 1 | 2)
```

### `arrange()`
Muda a ordem das linhas com base no valor das colunas. 
Múltiplas colunas podem ser dadas, sendo utilizadas para quebrar o empate.
Usar a função `desc()` para filtrar descendente.

### `distinct()`
Encontra todas as linhas únicas, removendo duplicatas.
Pode encontrar as combinações únicas entre várias colunas(variáveis).
  `.keep_all = TRUE` mantém todas as colunas do df, mesmo as não selecionadas

Para encontrar o número de ocorrências, usar a função `count()`

## Columns
`mutate()`: cria novas colunas com base em colunas existentes;
`select()`: altera quais colunas estão presentes;
`rename()``: altera o nome das colunas;
`relocate``: altera a posição das colunas.

### `mutate()`
Adiciona novas colunas calculadas a partir das colunas existentes.
As novas colunas são criadas à direita por padrão. O argumento `.before` permite que as colunas sejam adicionadas ao lado esquerdo. 
Da mesma forma existe o argumento `.after`. Pode-se colocar o nome da variável ao invés da posição no local. (Trocar o 1 no exemplo abaixo por o nome de uma coluna, por ex.)
O argumento `.keep` permite especificar quais colunas aparecerão. O argumento `"used"` pode ser usado em conjunto para que apenas as colunas usadas no mutate sejam usadas.



```{r}
flights |> 
  mutate(
    gain = dep_delay - arr_delay,
    speed = distance / air_time * 60,
    .before = 1
  )
```

### `select()`